【裁判字號】    90,上訴,1056
【裁判日期】    900831
【裁判案由】    偽造有價證券等
【裁判全文】
臺灣高等法院高雄分院刑事判決                    九十年度上訴字第一五六號
    上訴人
    即被告  丙○○
    選  任
    辯護人  本院甲設辯護人孫妙岑
右上訴人因偽造有價證券等案件，不服臺灣高雄地方法院九十年度訴字第二二四號中
華民國九十年五月二十二日第一審判決（起訴案號：臺灣高雄地方法院檢察署八十九
年度偵字第二六五四五號），提起上訴，本院判決如左：
      主  文
原判決撤銷。
丙○○意圖供行使之用，而偽造有價證券，處有期徒刑參年。扣案之白色棉質手套壹
個及偽造如附表二所示之支票參紙，均沒收。
    事  實
一、丙○○基於意圖為自己不法所有之概括犯意，於民國（下同）八十九年十月十三
    日下午一時許起至同年十一月十六日下午二時許止，連續於附表一所示時地，以
    由樓梯間窗戶攀附牆壁至如附表一所示庚○○等人住戶陽台，並持自備之一字型
    起子等兇器破壞己○○等人之住宅窗戶、紗門、臥房之門鎖等安全設備犯罪方式
    ，竊取庚○○等人如附表一所示之財物，得手後持前開贓物前往高雄市延平當舖
    、榮大當舖、聯友當舖、龍門當舖、英明當舖及祥美當舖典當金錢供己花用。丙○○於竊得附表一編號五丁○○之空白支票簿二本後，意圖供自己行使之用，於
    八十九年十一月二十日（起訴書誤載為二十三日），將其所竊得丁○○所有已蓋
    好印章之空白支票簿二本（起訴書誤載為一本），在未經丁○○同意下，即在該
    二本空白支票簿中如附表二所示之三紙支票上同時偽填金額及日期，偽造如附表
    二所示之支票三紙，並持如附表二編號一之支票一紙向經營地下錢莊之董琬崧（
    已另由臺灣高雄地方法院檢察署檢察官為不起訴處分確定）借款行使之。嗣於八
    十九年十一月二十三日下午八時五分許，在高雄市○○街四三巷一號十六樓之二
    為警查獲。並扣得被告所有供犯罪所用之白色棉質手套一個，及被告偽造之如附
    表二所示之支票三張。
二、案經高雄市政府警察局三民第二分局移送臺灣高雄地方法院檢察署檢察官偵查起
    訴。
    事  實
一、右揭事實，已據上訴人即被告丙○○坦承不諱，核與被害人辛○、戊○○、乙○○及丁○○於警訊中所指述遭竊情節大致相符，復有票據掛失止付通知書影本二
    紙、贓物認領保管收據三紙、如附表二所示之支票三紙、典當記錄資料影本等件
    附卷可稽，被告之自白與事實相符，其犯行堪以認定。
二、被害人庚○○等五人之住宅窗戶、紗門、臥室之門鎖均具有防閑之效用，為安全
    設備；又被告所有之一字型起子係金屬製品，質硬而型尖，客觀上足以危害他人
    生命、身體之安全，自屬兇器之一種。核被告所為，其攜帶兇器毀越安全設備竊
    盜之之行為，係犯刑法第三百二十一條第一項第二款、第三款之加重竊盜罪；其
    偽造支票之行為，係犯同法第二百零一條第一項之意圖供行使之用而偽造有價證
    券罪。被告先後多次加重竊盜之犯行，時間緊接，方法相同，觸犯構成要件相同
    之罪，顯係基於概括犯意反覆為之，為連續犯，依刑法第五十六條之規定，論以
    一罪，並加重其刑。被告一次偽造如附表二所示之支票三紙，係基於同一犯意而
    同時偽造，且侵害之法益同一，應成立單純一罪；被告復持如附表二編號一之支
    票一紙以行使，行使之低度行為應為偽造之高度行為所吸收，不另論罪。被告所
    犯加重竊盜罪及偽造有價證券罪間，有方法結果之牽連關係，依刑法第五十五條
    規定，應從較重之偽造有價證券罪處斷。
三、原審論處被告罪刑，固非無見；惟查，尚乏確切證據足以證明被告有竊取被害人
    己○○所有如原判決附表一編號一所示之鑲珍珠金戒指一枚（重一錢）、小孩金
    手鍊一條（重三錢二分）、小孩金項鍊一條（重九分六釐）等財物（理由詳如後
    述），原判決併認被告有甲訴人指訴之此部分犯行，尚有未洽，被告執此而指摘
    原判決不當為有理由，應將原判決撤銷改判。審酌被告年輕力壯，不思以正當途
    徑取得財富，其竊盜之次數，所得之財物，偽造支票之張數、金額，所生之危害
    及其犯罪後坦承犯行等一切情狀，量處如主文第二項所示之刑。扣案之白色棉質
    手套一個，係供犯罪所用之物，且為被告所有，業經其供承在卷可按，依刑法第
    三十八條第一項第二款規定宣告沒收；被告偽造如附表二所示之支票三紙係偽造
    之有價證券，依刑法第二百零五條之規定，不問屬於被告與否，併予宣告沒收。
    另被告犯罪所用之一字型起子一支，並未扣案，且據被告供承已將該一字型起子
    丟棄等情，為免日後執行之困難，故不予宣告沒收。
四、甲訴意旨又以：被告於八十九年十月十三日，在高雄市○○街四十巷一號八樓之
    四，竊取被害人己○○之金條、金項鍊等金飾云云（詳起訴書附表編號一）。惟
    查，被告堅決否認有此部分犯行，辯稱：我沒有竊取己○○之財物，因為我於十
    月十三日尚沒有那棟大樓的密碼鎖，自十月十五日以後，我搬到那棟大樓附近開
    始載我女朋友上下學，才開始持有那棟大樓之密碼鎖，而且我是當天偷就當天典
    當，並非分次典當等語。經查，被害人己○○於警訊及原審審理中雖指述上開時
    間地點有失竊金條二條（共十兩）、金飾項鍊三條（約二兩）、戒指約二十二枚
    （約七兩）、金飾領帶夾一枚、金飾袖夾一枚、手鐲四個（二兩）、金幣二枚（
    楓葉）、銀幣一枚、孩子週歲紀念金飾一批（約五兩）及上述小孩金項鍊一條（
    重九分六釐）、小孩金手鍊一條（重三錢二分）、鑲珍珠金戒指一枚（重一錢）
    等物，且協同警方前往延平當舖、龍門當舖及祥美當舖指認失竊財物結果，確實
    指認出(一)於八十九年十月三十一日，由被告持往祥美當鋪典當之小孩金項鍊一條
    （重九分六釐）；(二)於八十九年十一月十六日，由被告持往龍門當舖典之小孩金
    手鍊一條（重三錢二分；(三)於八十九年十一月十六日，由被告持往延平當鋪典當
    之鑲珍珠金戒指一枚（重一錢）等物，為被害人己○○所有，此固有高雄市政府
    警察局三民第二分局八十九年十二月高市警三貳分刑字第二一九一號函、九十
    年三月高市警三貳分刑字第二八三四號函及所附被害人己○○指認之警訊筆錄
    、典當記錄資料影本等件附卷可憑；但經本院傳訊被害人己○○，據其致函本院
    陳稱：「˙˙˙本人辨識到三件項鍊金飾，因無特殊記號，因此無法確切認定係
    本人所有˙˙˙」，足見被害人己○○前開協同警方指認之失竊物即不確實。參
    以證人簡芳柔於原審審理中證稱：被告是十月中旬左右，去我家拿一下東西就走
    了，當時是警察叫我去問話，我才知道家中有東西失竊，被告是十月十五日才搬
    到我家那邊，之前是在樓下等我等情（見原審九十年三月七日訊問筆錄），而被
    告對其他犯行（包括偽造支票之重罪）既均坦承不諱，茍真有其事，何獨對此自
    始堅決否認？綜上所述，尚無確切證據證明被告有甲訴人指訴之此部分犯行，惟
    甲訴人認此部分與前開認定被告有罪之竊盜犯行部分有連續犯關係，故此部分不
    另為無罪之諭知。
據上論結，應依刑事訴訟法第三百六十九條第一項前段、第三百六十四條、第二百九
十九條第一項前段，刑法第五十六條、第三百二十一條第一項第二款、第三款、第二
百零一條第一項、第五十五條、第三十八條第一項第二款、第二百零五條，罰金罰鍰
提高標準條例第一條前段，判決如主文。
本案經檢察官陳惠珠到庭執行職務。
中    華    民    國      九十      年       八       月   三十一 日
                              臺灣高等法院高雄分院刑事第二庭
                                  審判長法官  曾永宗
                                        法官  謝肅珍
                                        法官  邱永貴
右正本證明與原本無異。
如不服本判決，應於判決送達後十日內向本院提出上訴狀，其未述理由者並應於提
出上訴狀後十日內向本院補提理由書（應附繕本)。
                                      書記官  周能智
中    華    民    國      九十      年       九       月     四   日
附錄：本判決論罪科刑法條：
刑法第三百二十一條第一項第二款第三款
犯竊盜罪而有左列情形之一者，處六月以上五年以下有期徒刑：
二、毀越門扇、牆垣或其他安全設備而犯之者。
三、攜帶兇器而犯之者。
刑法第二百零一條第一項
意圖供行使之用，而偽造、變造甲債票、甲司股票或其他有價證券者，處三年以上十
年以下有期徒刑，得併科三千元以下罰金。
附表一：
┌──┬───┬───┬────┬───────────┬───────┐
│編號│時  間│地  點│被 害 人│竊   得   財   物     │所  犯  罪  名│
├──┼───┼───┼────┼───────────┼───────┤
├──┼───┼───┼────┼───────────┼───────┤
│一  │八十九│高雄市│庚○○  │男用金戒指一枚。      │刑法第三百二十│
│    │年十月│建安街│        │                      │一條第一項第二│
│    │      │      │        │                      │款、第三款    │
│    │十七日│四三巷│        │                      │              │
│    │日十三│一號十│        │                      │              │
│    │時許  │六樓之│        │                      │              │
│    │許    │二    │        │                      │              │
├──┼───┼───┼────┼───────────┼───────┤
│二  │八十九│高雄市│辛○    │澳門紀念金幣二枚。    │同右          │
│    │年十月│建安街│        │（起訴書贅載黃金胸章）│              │
│    │二十六│四三巷│        │                      │              │
│    │日十五│一號十│        │                      │              │
│    │時許  │六樓之│        │                      │              │
│    │      │四    │        │                      │              │
├──┼───┼───┼────┼───────────┼───────┤
│三  │八十九│高雄市│戊○○  │水晶項鍊一條、藍寶石手│同右          │
│    │年十月│建安街│        │鍊一條（鑲五顆）、藍寶│              │
│    │三十一│四三巷│        │石手鍊一條（鑲一顆）、│              │
│    │日十三│一號八│        │Ｋ金墜子項鍊一條、藍寶│              │
│    │時許  │樓之四│        │石項鍊一條、黃金手鍊一│              │
│    │      │      │        │條、黃金項鍊一條（鑲珍│              │
│    │      │      │        │珠）、耳環一副、戒子一│              │
│    │      │      │        │枚。                  │ │
├──┼───┼───┼────┼───────────┼───────┤
│四  │八十九│高雄市│乙○○  │勞力士女用金表一隻、鑽│同右          │
│    │年十一│建安街│        │鑽石男女戒指二枚、藍寶│              │
│    │月七日│四三巷│        │石男女戒指二枚、黃寶石│              │
│    │十五時│一號八│        │女戒指一枚、乳白色珍珠│              │
│    │許    │樓之一│        │項鍊一條、Ｋ金圓形耳環│              │
│    │      │      │        │一對、珍珠黃金耳環一對│              │
│    │      │      │        │、十字型耳環一對、Ｋ金│              │
│    │      │      │        │男戒指二枚、白金男戒指│              │
│    │      │      │        │一枚。                │              │
├──┼───┼───┼────┼───────────┼───────┤
│五  │八十九│高雄市│丁○○  │丁○○身分證一張、吳美│同右          │
│    │年十一│建安街│        │玲、鄭乃榮、鄭乃銘三人│              │
│    │月十六│四三巷│ │之健保卡各一張、丁○○│              │
│    │日十四│一號十│        │汽車駕照一張、ＸＧＶ—│              │
│    │時許  │九樓之│        │八五六號重型機車行照一│              │
│    │      │一    │        │張、黃金項鍊加黃金墜子│              │
│    │      │      │        │二條、玉珮一只、黃金腳│              │
│    │      │      │        │鍊一條、黃金質烏龜二只│              │
│    │      │      │        │、黃金尾戒六枚、黃金戒│              │
│    │      │      │        │子四枚、白金戒子一枚、│              │
│    │      │      │        │黃金鑲珍珠戒子一枚、黃│              │
│    │      │      │        │Ｋ金鑲珍珠戒子一枚、黃│              │
│    │      │      │        │Ｋ金戒一枚、現金新台幣│              │
│    │      │      │        │一千元、大眾銀行支票一│              │
│    │      │      │        │本（0000000-0000000） │              │
│    │      │      │        │、合作金庫支票一本（33│     │
│    │      │      │        │00000-0000000）。     │              │
└──┴───┴───┴────┴───────────┴───────┘
附表二：
┌──┬─────┬────┬─────┬───┬────┬───┬──┐
│編號│發票人    │金    額│支票號碼  │發票日│付  款  │帳  號│備註│
│    │          │(新台幣)│          │      │銀  行  │      │    │
├──┼─────┼────┼─────┼───┼────┼───┼──┤
│ 一 │丁○○    │二十萬元│ＪＧ三三五│89.12.│臺灣省合│05052-│    │
│    │          │        │四八八二  │20    │作金庫三│1     │    │
│    │          │        │          │      │民支庫  │      │    │
├──┼─────┼────┼─────┼───┼────┼───┼──┤
│ 二 │丁○○    │三十萬元│ＪＧ三三五│89.12.│臺灣省合│05052-│    │
│    │          │        │四八八四  │18    │作金庫三│1     │    │
│    │          │        │          │      │民支庫  │      │    │
├──┼─────┼────┼─────┼───┼────┼───┼──┤
│ 三 │鄭世進    │二十萬元│ＡＢ二九七│89.12.│大眾商業│1562-4│    │
│    │健得機械有│        │三九九  │18    │銀行大昌│      │    │
│    │限甲司    │        │          │      │分行    │      │    │
└──┴─────┴────┴─────┴───┴────┴───┴──┘
                                                                      Ｊ


司法院資訊處製作；財團法人民間司法改革基金會備份。
